【裁判字號】    97,審訴,3635
【裁判日期】    980122
【裁判案由】    毒品危害防制條例
【裁判全文】
臺灣高雄地方法院刑事判決            97年度審訴字第3635號
公  訴  人  臺灣高雄地方法院檢察署檢察官
被      告  乙○○
                    另案在臺灣高雄第二監獄執行中
指定辯護人  本院公設辯護人馬碩遠
上列被告因毒品危害防制條例案件，經檢察官提起公訴（97年度
毒偵字第6005號），本院合議庭裁定由受命法官獨任依協商程序
審理，判決如下：
    主  文
乙○○施用第一級毒品，累犯，處有期徒刑玖月；又施用第二級
毒品，累犯，處有期徒刑肆月，扣案之第二級毒品甲基安非他命
壹包（驗後淨重零點參捌肆公克），沒收銷燬之。應執行有期徒
刑拾壹月，扣案之第二級毒品甲基安非他命壹包（驗後淨重零點
參捌肆公克），沒收銷燬之。
    事實及理由
一、本件犯罪事實及證據，除犯罪事實「以95年度訴字第4297號
    判處有期徒刑月確定，於96年7 月21日執行完畢」更正為「
    以95年度訴字第4297號判處有期徒刑7 月確定，嗣經減刑為
    有期徒刑3 月又15日，於96年7 月21日執行完畢」；「在不
    詳處所」更正為「在其位於高雄縣大樹鄉○○村○○路70之
    24號之住處」；「並扣得甲基安非他命1 包（毛重0.6 公克
    ）」更正為「並扣得第二級毒品甲基安非他命1 包（驗後淨
    重0.384 公克）」；證據部分補充「被告乙○○於本院審理
    中之自白」及「高雄醫學大學附設中和紀念醫院檢驗報告」
    外，餘均引用檢察官起訴書之記載，如附件。
二、本件被告業已認罪，並經辯護人協助下與檢察官於審判外達
    成協商之合意，渠等合意內容為：被告願受科刑範圍如主文
    所載。經核被告所為，係犯毒品危害防制條例第10條第1 項
    之施用第一級毒品罪，及同條第2 項之施用第二級毒品罪，
    而被告有起訴書所載之前科紀錄乙情，有臺灣高等法院被告
    前案紀錄表在卷可稽，其受有期徒刑執行完畢，5 年內故意
    再犯本件最重本刑為有期徒刑以上之2 罪，均為累犯，應依
    刑法第47條第1 項規定加重其刑。此外，上開協商合意內容
    ，並無刑事訴訟法第455 條之4 第1 項所列不得認罪協商之
    情形，本件既經檢察官聲請改依協商程序而為判決，本院爰
    不經言詞辯論，於協商合意範圍內為協商判決。
三、應適用之法條：刑事訴訟法第455 條之4 第2 項、第455 條
    之8 、第454 條第2 項，毒品危害防制條例第10條第1 項、
    第2 項、第18條第1 項前段，刑法第11條、第47條第1 項、
    第51條第5 款。
四、本判決除有刑事訴訟法第455 條之4 第1 項第1 款、第2 款
    、第4 款、第6 款、第7 款所定情形之一，或違反同條第2
    項規定者外，不得上訴。
本案經檢察官陳麗琇到庭執行職務。
中    華    民    國    98    年    1     月    22    日
                  刑事第七庭    法  官  陳君杰
以上正本證明與原本無異。
如不服本判決應於收受判決後10日內向本院提出上訴書狀，並應
敘述具體理由。其未敘述上訴理由者，應於上訴期間屆滿後20日
內向本院補提理由書(均須按他造當事人之人數附繕本)「切勿逕
送上級法院」。
中    華    民    國    98    年    1     月    22    日
                                書記官  李承悌
附錄本判決論罪科刑法條全文：
毒品危害防制條例第10條
施用第一級毒品者，處6 月以上5 年以下有期徒刑。
施用第二級毒品者，處3年以下有期徒刑。
附件：
臺灣高雄地方法院檢察署檢察官起訴書
                                     97年度毒偵字第6005號
     被      告  乙○○  男  34歲（民國○○年○○月○日生）
                         住高雄縣大樹鄉○○村○○路70之24
                           號
                         國民身分證統一編號：Ｚ000000000號
 上列被告因違反毒品危害防制條例案件，已經偵查終結，認應該
 提起公訴，茲將犯罪事實及證據並所犯法條分敘如下：
         犯罪事實
 一、乙○○曾因施用毒品，經貴院裁定送觀察、勒戒後，認有繼
     續施用毒品傾向，而再裁定令入戒治處所施以強制戒治，強
     制戒治期滿3個月後經聲請停止戒治付保護管束，嗣保護管
     束中因故聲請撤銷停止戒治繼付強制戒治，甫至民國92年11
     月7日強制戒治期滿執行完畢。又因竊盜罪，經貴院以94年
     度易字第472號判處有期徒刑10月確定，於95年4月22日徒刑
     執行完畢。另因毒品案件，經貴院以95年度訴字第4297號判
     處有期徒刑月確定，於96年7月21日執行完畢。詎其仍不知
     悔改，於強制戒治執行完畢釋放後5年內即97年7月6日4時20
     分許為警採尿之時起回溯24小時內之某時（不含警力拘束期
     間）及97年7月5日18時許，復分別基於施用第一級毒品海洛
     因及第二級毒品甲基安非他命之犯意，在不詳處所及高雄縣
     大樹鄉○○村○○路70之24號住處內，以不詳方式施用海洛
     因及以火燒烤玻璃球方式施用甲基安非他命。嗣於97年7月
     6日2時20分許，乘坐友人駕駛自小客車行經高雄縣燕巢鄉○
     ○路上某加油站前為警攔檢，並扣得甲基安非他命1包（毛
     重0.6公克），且經其同意採集其尿液，送驗結果呈嗎啡及
     甲基安非他命陽性反應，查悉上情。
 二、案經高雄縣警察局岡山分局報告偵辦。
         證據並所犯法條
 一、證據清單及待證事實
    ┌──┬──────────┬───────────┐
    │編號│證                據│待     證    事     項│
    ├──┼──────────┼───────────┤
    │ 一 │被告乙○○偵查中之自│證明被告施用及持有第二│
    │    │白。                │級毒品甲基安非他命之犯│
    │    │                    │罪事實。              │
    ├──┼──────────┼───────────┤
    │ 二 │台灣科技股份有限公司│被告採集之尿液經送驗後│
    │    │97年7月22日出具之濫 │，確呈嗎啡及甲基安非他│
    │    │用藥物尿意見驗尿報告│命陽性反應，證明被告確│
    │    │及真實姓名對照表（編│有施用第一級毒品海洛因│
    │    │號：岡970414號）各1 │及第二級毒品甲基安非他│
    │    │份。                │命之犯罪事實。        │
    ├──┼──────────┼───────────┤
    │ 三 │扣押筆錄、扣押物品目│被告持有第二級毒品甲基│
    │    │錄表及扣押物品收據各│安非他命之事實。      │
    │    │1份。               │                      │
    ├──┼──────────┼───────────┤
    │ 四 │本署刑案資料查註紀錄│被告於強制戒治執行完  │
    │    │表、全國施用毒品案件│畢釋放後，5年內再犯本 │
    │    │紀錄表、受觀察勒戒人│案之施用毒品罪之事實。│
    │    │毒品及前科紀錄簡列表│                      │
    │    │、矯正簡表等各1份。 │                      │
    └──┴──────────┴───────────┘
 二、核被告所為，係犯毒品危害防制條例第10條第1項及第2項之
     施用第一級、第二級毒品之罪嫌。持有第一級毒品海洛因及
     第二級甲基安非他命之低度行為受施用之高度行為所吸收，
     不復另論。被告所為上開施用第一級、第二級毒品之犯行，
     其犯意各別，行為互殊，應予分論併罰。被告曾受有期徒刑
     執行完畢，此有本署刑事資料查註紀錄表在卷可參，其於5年
     內再犯本件最重本刑為有期徒刑以上之罪，為累犯，請依刑
     法第47條第1項規定加重其刑。至扣案之毒品請依法宣告沒
     收。
 三、依毒品危害防制條例第23條第2項前段、刑事訴訟法第251條
     第1項提起公訴。
     此  致
 臺灣高雄地方法院
 中    華    民    國    97    年    8     月    4     日
                               檢  察  官  甲  ○  ○
 上正本證明與原本無異
 中    華    民    國    97    年    8     月    12    日
                               書  記  官  陳  雅  文
 附錄本案所犯法條全文
 毒品危害防制條例第10條
 施用第一級毒品者，處 6 月以上 5 年以下有期徒刑。
 施用第二級毒品者，處 3 年以下有期徒刑。


司法院資訊處製作；財團法人民間司法改革基金會備份。
